【裁判字號】    88,上易,5261
【裁判日期】    890203
【裁判案由】    詐欺
【裁判全文】
臺灣高等法院刑事判決                  八十八年度上易字第五二六一號
    上  訴  人  臺灣士林地方法院檢察署檢察官
    被      告  丑○○
                辰○○
右上訴人因被告詐欺案件，不服臺灣士林地方法院八十八年度易字第一六五號，中華
民國八十八年九月二十八日第一審判決（起訴案號：臺灣士林地方法院檢察署八十七
年度偵字第一０四七六號，併辦案號：八十七年度偵字第一０四七五號）提起上訴，
本院判決如左：
    主  文
原判決關於辰○○部分撤銷。
辰○○連續意圖為自己不法之所有，以詐術使人將本人之物交付，處有期徒刑壹年。
其餘上訴駁回。
    事  實
一、辰○○於民國八十三年八月五日，在臺北市○○區○○街一段三二九號五樓住處
    ，自任會首召募新臺幣（以下同）一萬元之民間互助會，會員（含會首）共計五
    十一會，約定每月五日開標，每次以投標金額最高者得標，會期自該日起至八十
    七年十月五日結束（下稱甲會），該會均由辰○○向未得標之會員（以下簡稱活
    會會員），按一萬元扣除標息（採內標制）後之金額收集會款交予得標會員。辰
    ○○嗣因先前負債及已得標會員張壽民（參加二會）死亡之累，經濟呈現週轉不
    靈狀態，遂基於意圖為自己不法之所有之概括犯意，自八十六年四月五日起，至
    八十六年十二月五日止，先後九次在上址以如附表所示之各標息，冒用寅○○、
    卯○○、乙○○、丙○○、艾虎（二會）、簡清樹（二會）、李愛正等活會會員
    其中之一之名義，於各月五日將標息偽填於標單上（該標單上並未載明「標單」
    字樣，亦未載明被冒標人之姓名，尚不構成偽造私文書或偽造準私文書），於開
    標時持以參與競標而得標，並向當次活會會員詐稱係上開寅○○等活會會員之一
    得標（確實姓名不詳），使寅○○等不知情之活會會員（因辰○○及各會員均未
    能提出未得標會員名單，故除寅○○、卯○○、乙○○、丙○○、艾虎、簡清樹
    、李愛正等人外，其餘活會會員姓名不詳）均陷於錯誤，而如數遵期交付會款予
    辰○○；辰○○即於各該次冒標時分別詐得如附表各編號所示會款，總計一百二
    十四萬六千四百元。迨至八十七年九月間互助會期將屆滿，寅○○等活會會員相
    互詢問，查覺尚未標取會款之活會會員較實際僅剩會員為多，始查知上情。
二、案經寅○○、卯○○、乙○○、丙○○訴請臺灣士林地方法院檢察署檢察官偵查
    起訴及移送併案審理。
    理  由
壹、撤銷改判部分：
一、訊據被告辰○○對其召集上開民間互助會，並於如附表各編號所示之時間，以各
    該標金，用活會會員寅○○、卯○○、乙○○、丙○○、艾虎（二會）、簡清樹
    （二會）李愛正之一之名義冒標，並向不知情之活會會員收取會款等情坦承不諱
    ，核與告訴人寅○○、卯○○、乙○○、丙○○等人指訴情節大致相符，復有互
    助會單影本一份在卷可稽。且查：
（一）關於各次冒標之時間，業經被告辰○○於八十七年十一月十六日於偵查中供陳
      ：「‧‧‧‧‧我沒有錢時，就用他們名義來標，日期時間與金額我忘了，大
      約是從去年間我週轉不靈時才冒標，標金是二千至三千。」等語（臺灣士林地
      方法院檢察署偵一○四七六號偵查卷第十二頁背面），則可認定被告辰○○各
      次冒標之時間均於八十六年間。又上開互助會各次開標之金額，業據告訴人丙○○提出會單紀錄一份為憑，並為被告辰○○所不爭執，堪以其上所載為各該
      次得標之金額。然因告訴人寅○○等人、其餘會員、被告辰○○均不記得該互
      助會每次得標者之姓名及確實時間、被告辰○○亦表示因搬家時遺失相關資料
      ，故不記得各次冒標所用名義究屬寅○○、卯○○、乙○○、丙○○、艾虎（
      二會）、簡清樹（二會）李愛正當中何一人及其冒標時間、金額，以致無從認
      定被告各次冒標之確實時間及被冒標名義人，基於罪疑唯輕之原則，被告冒標
      之時間，分別以八十六年間最後九次之算法，對被告最為有利（活會會員人數
      較少），故推算被告先後九次冒標之時間、金額各如附表所示。又關於書寫標
      單之情形，業據被告辰○○陳稱：僅有寫金額等語，核與告訴人寅○○於原審
      調查中陳稱：「（問：有看過開標之情形？）答：有。大家都只有寫金額，沒
      有寫姓名」等情節相符合（原審八十八年二月十一日訊問筆錄，原審卷第二十
      頁背面）。故該標單尚不構成私文書或準私文書，附此敘明。檢察官上訴意旨
      認被告辰○○偽造之標單，於冒名得標後，衡情該標單當已滅失無存，而認被
      告仍有偽造標單云云，容有誤解，併予敘明。
（二）又證人戊○○雖於原審調查中陳稱其未參加上開互助會，亦無出借名義予被告
      等語，對被告辰○○所辯：戊○○有表示要跟會，但單子印上去要向他收會錢
      時，他表示不跟，即將其名字轉給吳碧蓮，且有告訴戊○○該事等節，表示不
      實在，並稱：被告辰○○只問其是否跟會，渠表示如果要跟，要通知渠，但被
      告辰○○沒有給渠會單，亦未向渠收會錢，八十七年九月督察室主任通知時，
      渠始知道此事等語（原審八十八年二月十一日訊問筆錄）。訊之被告辰○○於
      原審辯稱：「（問：有無冒簽會員名字？）答：沒有，我是直接口頭通知。（
      問：為何會有戊○○名字？）答：他原先說要跟，後來會單印出來以後又說不
      跟了，我才把這會讓予吳碧蓮」等語。經查刑法第二百十條之偽造私文書罪，
      係以無制作權人而捏造他人名義制作該文書為構成要件，如行為人對於此種文
      書本有制作權，縱令其制作之內容虛偽，亦難論以該條之罪。查我國民間互助
      會，係由會首招募會員參加而成立，通常由會首制作會單，記載會員姓名及相
      關事項，交由各會員收執以為憑證，會單上所列會員姓名，並非會員之署押，
      故會首在其有權制作之會單上虛列他人姓名為會員，乃屬內容不實，並非冒用
      他人名義制作會單，最高法院著有八十四年度台上字第六五一六號判決明揭其
      旨。本件被告辰○○既為系爭互助會之會首，本有制作會單之權，故縱其確有
      於互助會單上虛列他人姓名為會員之行為，核與刑法上偽造文書罪之構成要件
      尚屬有間。況無證據證明被辰○○有利用證人戊○○之名義冒標會款之事，核
      與一般虛列會員詐欺會款之情形亦不相符，故無從僅以被告辰○○將證人戊○○列名於會單上一節，即認其此部分事實亦屬詐欺犯行。
  綜上所述，本件事證已臻明確，被告辰○○犯行堪以認定，應依法論科。
二、按民間互助會，除有特別約定外，僅係會首與會員訂立之契約，會員與會員間並
    無法律關係存在，而已得標會員，依據其與會首間之契約，無論何人得標，均有
    按期繳交會款之義務，故會首冒名盜標詐欺所得之款，應僅限於未得標會員繳納
    之會款（至民法債編於八十八年四月二十一日修正公布後，就會員與會首、會員
    與會員間之權利義務關係雖略有調整，然於本件係該法修正前已成立之犯罪，就
    被害人及所詐得金額之認定不生影響），被告辰○○先後九次以冒用他人名義標
    會之詐術，使不知情之活會會員陷於錯誤，而遵期繳交會款，共詐騙一百二十四
    萬六千四百元（詳如附表所示），核其所為，係犯刑法第三百三十九條第一項之
    詐欺取財罪。其先後九次向活會會員詐騙會款之行為，時間緊接，犯意概括，所
    犯構成要件相同，為連續犯，應依刑法第五十六條之規定論以一罪，並加重其刑
    。至被告於每次冒用他人名義得標後，向各活會會員詐收會款，應係一詐欺行為
    之接續進行，僅成立單一詐欺行為，尚與連續犯有別，附此說明。被告以一詐欺
    行為向多位活會會員詐取款項，係以一行為觸犯數罪名，為想像競合犯，應依刑
    法第五十五條之規定從一重處斷。
三、原審就被告辰○○部分，予以論罪科刑，固非無見，惟查被告以冒標方式詐騙活
    會會員繳交會款達一百二十四萬六千四百元，且其冒標次數高達九次之多，犯後
    雖與被害人達成和解，惟係以分期付款方式償還，並未全數清償完畢，立即賠償
    被害人損失，被告犯後雖坦承犯行，惟既未立即賠償被害人所受之損失。故部分
    被害人仍不諒解被告之行為，自難認對被告所宣告之刑以暫不執行為適當，原審
    認為免影響被告分期償債，而併予宣告緩刑三年，自有未洽。檢察官既已依據被
    害人之請求提起上訴，自應由本院予以撤銷改判，爰審酌被告冒標次數高達九次
    之多，及參酌其品行、生活狀況、智識程度、犯罪後之態度等一切情狀，量處如
    主文第二項所示之刑，以示懲儆。至被告辰○○冒標所偽填競標利息之標單數紙
    ，均已於每次開標後當場將標單撕毀而滅失，故不予宣告沒收，併此敘明。
貳、上訴駁回部分：
一、公訴意旨另以被告丑○○與辰○○於八十六、八十七年間不詳日期，共同基於意
    圖為自己不法所有之犯意，連續多次利用會員未到場開標之機會，擅自在空白標
    單填寫當次最高得標金額（二千元至三千元不等），向會員佯稱：已由他人（未
    告知實際姓名）得標，致使寅○○等人及艾虎、簡清樹、庚○○、李愛正誤信為
    真，如數交付會款予丑○○、辰○○，二人即將所收得會款供周轉其他互助會之
    用，共計向上述會員各詐得三十六萬六千元至四十七萬元不等之款項，迄八十七
    年九月間因互助會期將屆滿，寅○○等人竟均未得標，始知上當，因認被告丑○○涉有共同詐欺罪嫌云云。
二、訊據被告丑○○堅決否認有何詐欺犯行，辯稱：互助會由其妻辰○○招攬，當時
    其在金門，無從過問招攬情形，對冒標之事亦不知情等語。於本院審理時另辯稱
    ：互助會是由伊太太辰○○招攬的，會員有些與伊是同事，但渠等跟伊太太的會
    已有二十多年，關於互助會間之權利義務僅存於渠等之間，伊無從過問，有時同
    事會託伊將會錢拿回給伊太太，但這並不代表伊有招攬該會。伊太太幾年來召會
    之詳情伊不清楚。八十三年該會不是伊與太太合召的，伊沒有主持開標，因工作
    關係經常不在家，伊同事之會錢，部分由渠等直接給伊太太，少部分會請伊帶回
    ，卯○○係參與辰○○的會，丁○○是請伊轉交會錢，卯○○、丁○○之會錢不
    是交給伊等語。
三、公訴人認被告丑○○涉有共同詐欺，無非係以告訴人寅○○指稱會員中大多為被
    告丑○○之同事，本不認識辰○○，被告丑○○有在辦公室收取會錢等語，告訴
    人乙○○陳稱：會錢有時交予丑○○等語，及被告丑○○於被告辰○○倒會後，
    以其不動產設定抵押欲週轉等情為其論據。惟查：
（一）按犯罪事實應依證據認定之，無證據不得推定其犯罪事實。又不能證明被告犯
      罪者，應諭知無罪之判決，刑事訴訟法第一百五十四條、第三百零一條第一項
      定有明文。而事實之認定，應憑證據，如未能發現相當證據，或證據不足以證
      明，自不能以推測或擬制之方法，為裁判基礎（最高法院四十年度台上字第八
      六號判例參照）。另自訴人之指訴，係以使被告受刑事訴追為目的，是其陳述
      是否與事實相符，仍應調查其他證據以資審認（最高法院五十二年台上字第一
      三○○號判例意旨參照）。查上開互助會自八十三年八月五日起至八十七年九
      月五日停會時止，除被告辰○○冒標之九會外，已先後開標四十次，為告訴人
      寅○○等人及被告辰○○所不否認，且於八十三年至八十五年間並無冒標之情
      事，亦無積欠會款之糾紛；並經被告辰○○對於自八十六年間起多次冒標之原
      因陳稱：「我招了二十幾年的互助（會），有會員倒會，我為了填補資金缺口
      ，所以週轉不靈。」等語（原審八十八年二月十一日訊問筆錄），又上述互助
      會中，確有會員張壽民因死亡而無法繳付死會會款之情形，有告訴人等提出之
      會員關係表所載內容可證，足見被告辰○○邀集之上述互助會所以無法繼續，
      累積負擔部分已得標會員之會款亦係因素之一，迄至八十六年間因經濟困難難
      渡，被告辰○○始起意冒標其中多會以供資金週轉，故其後冒標應非被告辰○○在邀會之時，即預為之設計，尚難以該互助會未繼續至末會，即推論被告辰
      ○○於邀集互助會之始，即心存詐欺之不法所有意圖，否則其自可於最初數會
      即冒標詐取會款潛逃，而無使該互助會順利運作多年之必要。該互助會於招攬
      之初既為正常，則縱認被告丑○○曾協助其妻辰○○邀約告訴人寅○○等人參
      加該互助會，亦非屬詐欺行為之實施，堪以認定。
（二）又被告辰○○雖於八十六年間有冒標之行為，惟查被告丑○○任職警界，調動
      頻繁，於八十六年二月二十八日起至十一月十八日止，均支援金門縣警察局勤
      務，有內政部警政署保安警察第一總隊八十八年四月十六日保警字第八八二○
      三二八七號函及所附各調動資料可參，則其陳稱家中財務均由其妻辰○○掌管
      處理一節，自屬可採。徵諸告訴人等追索被告會款情切，主觀上已認定被告夫
      妻同謀，事後追憶開標情景未免捕風捉影，是否全然可信，已有可疑；被告辰
      ○○因任會首多年，且受其他助會會員倒會所累，此有證人黃美雲於原審調查
      中陳稱：「我是自七十七年到八十二年都參加簡的互助會，而我介紹的朋友陳
黃麗琴他跟了三會，但他得標後就跑了。」「約倒了二百萬。」等語可參（原
      審八十八年五月十八日訊問筆錄），故被告辰○○於資金填補、週轉困難之時
      ，乃出以冒標詐取會款之下策，惟上開互助會開標地點既係在被告辰○○住處
      ，而為被告丑○○之住家所在，則被告丑○○雖或於其中數次開標時因在家中
      而與參加投標之會員晤面，或因與被告辰○○為夫妻關係而受託轉告標息、代
      轉會款，均屬當然之事，尚難因之而認其與被告辰○○間有何犯意之連絡或行
      為之分擔。
（三）又被告丑○○與被告辰○○為夫妻，其於上開互助會倒會後，為免其妻因遭催
      索而陷於困境，或其故舊僚屬因參加該互助會而受損過重，乃於事後協助其妻
      辰○○償債，亦屬念情顧誼之舉，自難以之反證被告丑○○涉有共同冒標詐財
      之犯行。
四、綜上所述，依據告訴人寅○○等人之指訴，僅堪認被告丑○○有於開標時在場及
    代轉會錢之行為，尚不足以證明被告丑○○有詐欺之犯行，此外又查無任何事證
    可認被告丑○○確有被訴之詐欺犯行，本件不能證明被告丑○○犯罪，故應為其
    無罪之諭知。原審因而諭知無罪之判決，並無不合。檢察官上訴意旨仍指被告丑
    ○○犯行業經告訴人等到庭指述，均稱係因被告丑○○關係而認識辰○○，丑○○為渠等同事，均代收會款，難謂未參與互助會事宜，顯與被告辰○○有共同犯
    意聯絡，原審未審酌告訴人等互助會員之詞，片面對被告有利之認定，判決認事
    用法違誤，請將原判決撤銷云云。然被告丑○○既與被告辰○○為夫妻關係，而
    被告辰○○起意冒標會款並非被告在邀會之始，即預為之設計，該互助會於招攬
    之始既係正常，被告丑○○基於夫妻關係縱曾協助其妻辰○○邀約告訴人寅○○
    等人參加該互助會，亦非屬詐欺行為之實施，堪以認定。而被告辰○○冒標之時
    被告丑○○均支援金門縣警察局勤務，均有如上述，尚難認其與被告辰○○間有
    何犯意之連絡或行為之分擔。檢察官此部分上訴核無理由，應予駁回。
參、併辦部分：
    臺灣士林地方法院檢察署於八十八年二月一日以甲○社八七偵一○四七五字第六
    九○號函移送併案審理該署八十七年度偵字第一○四七五號、八十八年度偵字第
    一三六號案件，以被告辰○○、丑○○於八十七年一月間以被告辰○○名義為會
    首，另行招募互助會（以下簡稱乙會），有虛設會員名單、冒用會員名義標取會
    款，嗣後避不出面處理，並為脫產等情，因認被告二人另涉有詐欺犯行云云。惟
    查：
（一）被告辰○○部分：訊據被告辰○○堅決否認有上開詐欺情事，辯稱：乙會共開
      標八次，其中五次係商借會員巳○○、李秀滿、劉峻維、吳碧蓮、鄭秀美同意
      得標。其他三次得標人分別為黃美智（八十七年九月五日其子黃帥豪以三千元
      得標，標金由黃美智之姊子○○代收，之後即不繳會款）、郭美玉（八十七年
      三月五日以其弟媳張淑華名義得標，會款由張淑華簽收，之後即不繳會款）、
      侯秀枝（有續繳會款），至今郭美玉尚欠二會，郭明翰、張淑夫婦共欠四會，
      均係郭美玉用其名義入會，該會並無任何冒標情事，係因該會之會員與甲會之
      會員有多人重複，於甲會冒標之事爆發後，許多會員即不願再繳會款，致不得
      不停標，伊標了四十二號「吳碧蓮」、「巳○○」、「李秀滿」、「劉峻維」
      、「施克章」及我的會首第一會共六會，這些都是經過他們同意的。鄭秀美是
      讓予吳碧蓮標，侯秀枝是確實有標，張芳莉是讓給伊標，伊以巳○○名義標。
      伊只跟告訴人講一個人得標，搞不清楚他們是怎麼寫的。劉峻維是我姪子，伊
      也忘了他的會是何時得標。尚有一個叫「阿滿」者即係簡秀滿，會單打錯成為
      李秀滿，後他因不參加故我就讓給自己，他現人在美國。吳碧蓮有標會，因戊○○不參加而讓給她，她曾與朋友來標的，後每月均有匯一萬元給伊，她標三
      千元之利息等語。查被告上述辯解，經訊據證人巳○○於原審證稱：該會原係
      其所參加，嗣因住所太遠而讓與被告辰○○等語（原審審理筆錄），於本院審
      理時亦證稱：「（問：參加辰○○何會？以前有無參加他的會？）答：八十
      七年那會，後因要搬至台中住，故讓給他。沒有。（問：何時讓？）答：在
      收會頭前。（問：尚有何人參與該會？）答：我另一個孫姪搬到美國也讓給她
      ，她叫阿滿，後因我不跟會，故她也不跟了」等語（本院八十九年一月三日訊
      問筆錄）。另證人張惠萍亦出具同意被告辰○○以其子劉峻維名義參加乙會，
      並由被告辰○○負責繳交會款及標會之證明書。另證人吳碧蓮於本院審理時亦
      證稱：「（問：為何參與辰○○之會？）答：我沒有參與，她有邀我，但我沒
      有要參與。（問：有無參與辰○○之會？）答：沒有，但我有借子○○之名義
      標會，故替她付錢」等語（本院八十九年一月三日訊問筆錄）。另查證人
      邱妙寬於偵查時證稱：「（問：有無跟本件互助會？）答：我用我太太鄭秀美
      的名義跟四會，會錢都是向我收的，我共付了九會的會款。（問：鄭秀美的會
      有無讓給被告標？）答：辰○○在八十七年九、十月時跟我說他急需用錢，叫
      我一個會借她標，錢過一個月就還我，但是錢到現在還未還我。（問：被告有
      無冒標該互助會？答：我不知道」等語（八十七年十二月十八日偵訊筆錄，八
      十七年度偵字第一○四七五號偵查卷第十七頁背面）。足見被告辰○○上述辯
      解非虛。按互助會會員應允參加互助會後，因個人因素決定退出，而將會員權
      利義務轉讓予他人之情況，乃民間互助會邀集期間，常見之事，被告同意頂受
      ，亦為順利完成邀會事宜，不能以之為不利於被告之認定；被告辰○○雖未能
      提供其他得標人、借標人之住址以供傳喚，惟質之被告辰○○堅決否認渠於本
      會有冒標之行為，而告訴人卯○○、張昭君、己○○、癸○○、辛○○、戊○○、壬○○、子○○等人就被告辰○○於本會是否有冒標行為，亦不能提出確
      切之證據資以證明，其他查無積極證據足以證實被告曾偽以乙會會員名義標會
      之犯行，自不能以推測、擬制之方法，遽為不利於被告辰○○之認定，移送併
      案審理之乙會部分既不能證明被告辰○○有冒標之行為。此部份不能證明被告
      犯罪，公訴人上訴意旨仍認被告有冒標行為，且偽造之標單於冒名得標之後，
      衡情該標單已滅失無存，認原審認定事實有誤云云，其上訴無理由，應予駁回
      故併辦部分本院無從併辦，應檢還檢察官另行處理
（二）被告丑○○部分：檢察官起訴部分，既經本院諭知其無罪如前，即難認移送併
      案審理之事實與本案有何連續犯裁判上一罪關係，本院無從併予審理，應一併
      退還檢察官另行處理，附此敘明。
據上論斷，應依刑事訴訟法第三百六十九條第一項前段、第三百六十四條、第三百六
十八條、第二百九十九條第一項前段、刑法第五十六條、第三百三十九條第一項、第
五十五條，罰金罰鍰提高標準條例第一條前段，判決如主文。
本案經檢察官吳慎志到庭執行職務。
中    華    民    國    八十九    年      二        月        三        日
                            臺灣高等法院刑事第十七庭
                                審判長法  官  陳  正  雄
                                      法  官  林  勤  純
                                      法  官  許  錦  印
右正本證明與原本無異。
不得上訴。
                                      書記官  黃  德  煌
中    華    民    國    八十九    年      二        月        十六      日
附錄：本案論罪科刑法條全文
刑法第三百三十九條第一項：
意圖為自己或第三人不法之所有，以詐術使人將本人或第三人之物交付者，處五年以
下有期徒刑、拘役或科或併科一千元以下罰金。
附表：
┌─┬────┬────┬───┬────┬─────────────┐
│編│冒標日期│被冒用名│標  息│受詐欺活│   詐    得    金    額   │
│號│        │義人    │      │會人數  │（標金－標息）×活會人數（│
│  │        │        │      │        │須扣除會首及已得標人數）  │
├─┼────┼────┼───┼────┼─────────────┤
│一│ 4.5. │        │ 2,400│ 十九   │(10,000-2,400)×19=144,400│
├─┼────┤        ├───┼────┼─────────────┤
│二│ 5.5. │寅○○、│ 2,500│ 十九   │(10,000-2,500)×19=142,500│
├─┼────┤卯○○、├───┼────┼─────────────┤
│三│ 6.5. │乙○○、│ 2,600│ 十九   │(10,000-2,600)×19=140,600│
├─┼────┤丙○○、├───┼────┼─────────────┤
│四│ 7.5. │艾虎（二│ 2,600│ 十九   │(10,000-2,600)×19=140,600│
├─┼────┤會）、簡├───┼────┼─────────────┤
│五│ 8.5. │清樹（二│ 2,700│ 十九   │(10,000-2,700)×19=138,700│
├─┼────┤會）、李├───┼────┼─────────────┤
│六│ 9.5. │愛正等活│ 2,800│ 十九   │(10,000-2,800)×19=136,800│
├─┼────┤會會員其├───┼────┼─────────────┤
│七│ 10.5. │中之一名│ 3,000│ 十九   │(10,000-3,000)×19=133,000│
├─┼────┤義      ├───┼────┼─────────────┤
│八│ 11.5. │        │ 3,000│ 十九   │(10,000-3,000)×19=133,000│
├─┼────┤        ├───┼────┼─────────────┤
│九│ 12.5. │        │ 2,800│ 十九   │(10,000-2,800)×19=136,800│
├─┴────┴────┴───┴────┴─────────────┤
│                        合計詐得金額：新臺幣一百二十四萬六千四百元  │
└──────────────────────────────────┘


司法院資訊處製作；財團法人民間司法改革基金會備份。
